【裁判字號】    90,上易,516
【裁判日期】    900328
【裁判案由】    竊盜
【裁判全文】
臺灣高等法院刑事判決                              九十年度上易字第五一六號
    上  訴  人
    即  被  告  丙○○
    選任辯護人  劉純增
右上訴人因竊盜案件，不服臺灣桃園地方法院九十年度易字第一四二七號，中華民國
八十九年七月二十八日第一審判決（起訴案號：臺灣桃園地方法院檢察署八十九年度
偵字第七三二二號）提起上訴，本院判決如左：
    主  文
上訴駁回。
丙○○緩刑參年。
    事  實
一、丙○○基於意圖為自己不法所有之概括犯意，於八十九年五月十三日凌晨一時許
    至三時之間某時點，連續持其所有金屬材質、長約二十五公分，客觀上對於於人
    之生命、身體具有危險性可供兇器使用之活動扳手一支、十號（原判決誤載為八
    號）及十二號小型扳手一支，先在同縣蘆竹鄉○○村○○街○段二四八號旁拆卸
    竊取甲○○所有車牌號碼ＫＶ九二二六號自用小客車車牌二面，復在桃園縣蘆竹
    鄉○○路一三七號前拆卸竊取乙○○所有之車牌號碼ＫＹ二七二一號自用小客車
    車牌一面得手；並將上述竊得之車牌放置於其所駕駛之Ｖ４一四八八號自用小客
    車後座，同日三時許丙○○駕駛Ｖ４一四八八號自用小客車行經同縣蘆竹鄉大竹
    地區，遭遇該地之村民自組之巡守隊，丙○○因心虛駕車逃逸，加上其所駕駛之
    自用小客車未懸掛後車牌，引起巡守隊之注意，通知警方前來圍捕，於同縣鄉○
    ○路一一一巷內為警查獲，並於Ｖ４一四八八起出上開失竊之車牌三面，另扣得
    作案用之活動扳手及扳手計三支。
二、案經桃園縣警察局報告臺灣桃園地方法院檢察署檢察官偵查起訴。
    理  由
一、訊據上訴人即被告丙○○對於右揭時地竊取車牌三面之犯行，已坦白承認。雖其
    於原審否認有竊盜犯行，辯稱：當日凌晨一時許，其與友人於同縣大園鄉市區內
    飲酒後欲前往開車時，見有人開啟其所駕駛之Ｖ４一四八八自用小客車，見其前
    來始逃逸，至遇警盤查時係因曾飲酒怕被取締，才駕車逃跑，上開車牌不知係何
    人放置於車內云云。經查：ＫＹ二七二一號及ＫＶ九二二六號自用小客車車牌分
    別係停放在桃園縣蘆竹鄉○○路一三七號前及在同縣蘆竹鄉○○村○○街○段二
    四八號旁，遭人竊取之情，已據被害人乙○○及甲○○於警訊時指訴綦詳。又查
    ：自用小客車之車牌係以螺絲螺帽緊旋於車上，如欲將之卸下，通常均需借助扳
    手等工具始得為之，此為一般人經驗上周知。而扣案之活動板手一支及板手一支
    係與被竊之車牌一起放置在被告所駕駛之Ｖ４一四八八自用小客車後座，亦據證
    人即查獲本案之警員李榮宗證述在卷，另一支板手係於被告身上起出之情，則為
    被告自承。從而，衡之被告於深夜外出之際，無端於車上及隨身攜帶足以拆卸車
    牌之扳手，若謂毫無目的，顯難置信，且其中二支並與他人失竊之車牌同置，亦
    未免過巧合。再查：被告於原審法院審理時先後供稱：當日一時許在同縣大園鄉
    市區內與友人飲酒後即返家洗澡，將Ｖ４一四八八自用小客車停放於車庫內，其
    後因友人打電話邀其至桃園始駕車出門，由家中出門時車門是鎖好的，僅於大園
    市區曾見不詳男子打開其車門，不知車牌何以會放在其車上云云。依其所辯之意
    ，無非以被害人之車牌係在大園市區飲酒遭該名男子放置於其車上云云。然查：
    上開車牌之失竊地點（即蘆竹鄉○○村○○鄉○○路）距離被告所述供可能遭該
    不詳男子放置車牌之大園市區達十餘公里之遙，已據證人李榮宗證述在卷，故上
    開車牌如係該名不詳姓男子竊取，衡情豈有攜至十餘公里外之大園市區放置於被
    告車上之理。故綜上被告查獲時其所有足以拆卸車牌之工具適與失竊車牌一起放
    置於被告車上，及失竊地點與被告所述可能遭人放置車牌之地緣上之不可能，並
    參以被告遇警查緝時駕車逃逸之情，足見，上開車牌應係被告竊取無訛，從而亦
    足認被告於本院之自白與事實相符，可以採為證據。此外，並有車輛竊盜車牌失
    竊查詢資料報表及贓物領據可稽，被告於原審否認竊盜，顯係卸責之詞，不足採
    信，其竊盜犯行堪以認定。
二、查活動扳手客觀上對於人之生命、身體具有危險性、可供兇器使用，被告持以行
    竊，核其所為，係犯刑法第三百二十一條第一項第三項之罪。被告先後二次犯行
    ，時間緊接，犯罪構成要件相同，顯係基於概括犯意為之，應依連續犯以一罪論
    ，並加重其刑。
三、原審以被告罪證明確，適用刑法第五十六條、第三百二十一條第一項第三款、第
    三十八條第一項第二款之規定，並審酌被告犯罪動機、目的、手段、所生之危害
    及犯後之態度等一切情狀，量處有期徒刑八月，並以扣案之活動板手一支、扳手
    二支，係被告所有供犯罪所用之物，依法宣告沒收。經核認事用法及量刑均無不
    合，被告上訴即無從認有理由，應予駁回。
四、查被告前無犯罪前科，此次係一時失慮而犯罪，犯罪所生之危害尚輕，於本院已
    坦承犯行，深知悔悟，受此論罪科刑教訓，應知所警惕，而無再犯之虞，本院因
    認以暫不執行其刑罰為適當，爰併予宣告緩刑三年，以觀後效，並啟自新。
據上論斷，應依刑事訴訟法第三百六十八條、刑法第七十四條第一款，判決如主文。
本案經檢察官李良忠到庭執行職務。
中      華      民      國    九十      年      三      月    二十八    日
                              臺灣高等法院刑事第十四庭
                                  審判長法  官  陳  祐  輔
                                        法  官  陳  國  文
                                        法  官  蔡  國  在
右正本證明與原本無異。
不得上訴。
                                        書記官  丁  華  平
中      華      民      國    九十      年      三      月     二十八   日
附錄本判決論罪科刑法條：
刑法第三百二十一條第一項：
犯竊盜罪而有左列情形之一者，處六月以上五年以下有期徒刑：
一、於夜間侵入住宅或有人居住之建築物、船艦或隱匿其內而犯之者。


司法院資訊處製作；財團法人民間司法改革基金會備份。
